臺灣高等法院高雄分院刑事判決　　　　　　　　　　九十三年度交上易字第六號
　　上　訴　人
　　即　被　告　甲○○
　　輔佐人即
　　被告之女　　乙○○
　　選任辯護人　葉銘進
右上訴人因業務過失傷害案件，不服台灣高雄地方法院九十二年度交簡上字第一三六
號中華民國九十三年六月二十九日第一審判決（起訴案號：台灣高雄地方法院檢察署
九十二年度偵字第一二四六五號），提起上訴，本院判決如左：
    主  文
上訴駁回。
    事實及理由
一、本案經本院審理結果，認第一審判決認事用法及量刑均無不當，應予維持，並引
    用第一審判決書記載之事實、證據及理由（如附件）。
二、上訴人即被告甲○○（下稱被告）上訴意旨以：被告均坦承業務過失傷害犯行，
    且被告亦願意賠償被害人，然因賠償金額過高未能達成和解，而被告因年紀已大
    ，並患有糖尿病等，亦不適執行，原判決量處有期徒刑八月，顯屬過重。
三、原審判決以被告平日以駕駛小貨車載運水果擺攤販賣為業，於九十一年十一月十
    八日上午五時許，駕駛小貨車途經高雄市○○區○○路與旗楠路交岔路口左轉彎
    時，本應注意車前狀況，隨時採取必要之安全措施，並注意應行至交岔路口中心
    處左轉，不得占用來車道搶先左轉，且應讓直行車先行，而當時亦無不能注意之
    情形，竟疏未注意，在未進入交岔路口前即貿然駛入來車道，致對向由被害人王
    凱莉駕駛之機車閃剎不及，被害人王凱莉之機車前輪右側乃撞擊被告之小貨車右
    前方，被害人王凱莉因而人車倒地，受有頭部外傷併右側腦挫傷、硬腦膜下血腫
    、顱骨骨折、腦水腫及水腦症，呈植物人狀態等情，已經被告坦承在卷，復有道
    路交通事故調查報告表、長庚紀念醫院九十一年十二月十八、九十二年九月二十
    三日診斷證明書、淡水馬偕紀念醫院九十二年二月十七日診斷證明書、高雄市政
    府交通局車輛行車事故鑑定委員會高市鑑字第九一一二○九四號鑑定意見書附卷
    可稽，再參以二車停止位置形態、撞擊部位、所留擦地痕及碎片分布情形，因認
    被告犯行明確，並審酌被告未曾受有期徒刑以上刑之宣告，有台灣高等法院被告
    全國刑案紀錄表在卷可參，因一時大意而肇事，犯罪後亦坦承犯行，但被告過失
    重大，被害人並無過失，又被害人正值雙十年華，人生事業正待開展，因此事故
    呈植物人狀態，無法擁有正常人之生活，而被告卻迄未能賠償被害人等一切情狀
    ，量處有期徒刑八月。原判決認事用法核無違誤，量刑亦屬相當。被告上訴意旨
    以無力負擔賠償金額，且被告因年紀已大及患有糖尿病等，亦不適執行，指摘原
    判決量刑過重，為無理由，應予駁回。
據上論斷，應依刑事訴訟法第三百六十八條、第三百七十三條，判決如主文。
本案經檢察官王登榮到庭執行職務。
中      華      民      國    九十三    年      七      月    二十七    日
                              臺灣高等法院高雄分院刑事第九庭
                                  審判長法官  張明松
                                        法官  任森銓
                                        法官  郭玫利
右正本證明與原本無異。
不得上訴。
                                  法院書記官  翁心欣
中      華      民      國    九十三    年      七      月    二十七    日
附錄本件論罪科刑法條
刑法第二百八十四條第二項：
從事業務之人，因業務上之過失傷害人者，處一年以下有期徒刑、拘役或一千元以下
罰金，致重傷者，處三年以下有期徒刑、拘役或二千元以下罰金。
